臺灣高雄地方法院刑事判決　　　　　　 96年度交易字第409號
公　訴　人　臺灣高雄地方法院檢察署檢察官
被　　　告　乙○○
上列被告因過失傷害案件，經檢察官提起公訴（96年度調偵字第
341號） ，本院判決如下：
    主  文
乙○○因過失傷害人，處拘役伍拾日，如易科罰金，以新台幣壹
仟元折算壹日。
    事  實
一、乙○○於民國95年8 月5 日16時50分許，駕駛車號VW─230
    1 號自用小客車，沿高雄縣旗山鎮○里街由西往東方向行駛
    ，行經該路與中洲路交岔路口時，原應注意行經閃光黃燈號
    誌路口時應減速慢行，而當時日間自然光線、柏油路面無缺
    陷、無障礙物且視距良好等情形，並無不能注意之情事，竟
    疏未注意及此，冒然前進，適有未考領輕型機車駕照之甲○
    ○騎乘車號TJ9 ─126 號輕型機車，沿中洲路由南往北行駛
    至大里街，亦疏未注意行經閃光紅燈交岔路口，應暫停讓幹
    線道車先行，致乙○○所駕自用小客車右前側與甲○○所駕
    輕機車車頭發生碰撞，甲○○因而人車倒地，受有左股骨幹
    骨折、頭部外傷併腦震盪之傷害。
二、案經甲○○訴由高雄縣政府警察局旗山分局移送台灣高雄地
    方法院檢察署檢察官偵查起訴。
    理  由
一、訊之被告乙○○對於在上開時地駕駛自用小客車與告訴人甲
    ○○所駕輕機車發生碰撞，致告訴人受有上開傷害等情，固
    不諱言，惟矢口否認有何過失，辯稱：伊當時行經路口有停
    車，係告訴人機車速度太過，伊見狀閃煞不及，始發生車禍
    云云。經查，本件車禍後被告所駕自用小客車停於大里街西
    向車道內，車身已三分之二通過路口，顯見其在通過路口前
    並未停車或減速，即貿然進入路口，其所辯不足採信；本件
    復有警方而製作之道路交通事故現場圖及道路交通事故調查
    報告表在卷可查；按汽車行駛至交岔路口，其行進、轉彎，
    應遵守燈光號誌或交通警察之指示，若遇閃光黃燈表示「警
    告」，車輛應減速接近，注意安全，小心通過；若遇閃光紅
    燈則表示「停車再開」，車輛應減速接近，先停止於交岔路
    口前，讓幹道車優先通行後認為安全時，方得續行，道路交
    通安全規則第102 條及道路交通標誌標線號誌設置規則第21
    1 條第1 項第1 款、第2 款分別有明文規定，所本件車禍之
    路口，被告自用小客車行駛方向為閃光黃燈，告訴人輕機車
    行使方向為閃光紅燈等情，有上開道路交通事故現場圖在卷
    可查，是被告於上揭時、地駕車本應注意前開規定，且依當
    時情形，日間自然光線、柏油路面、無缺陷、無障礙物，視
    距良好，並無不能注意之情事，竟疏於注意，貿然通過前開
    路口，與告訴人所騎乘之機車發生碰撞，其有過失，實屬明
    確；又本件經台灣省車輛行車事故覆議鑑定委員會鑑定結果
    ，亦認被告有上開之過失，此有該委員會府覆議字第096620
    2346號函1 份在卷可稽；又告訴人因本件車禍受有傷害，亦
    有其受傷之診斷證明書1 份在卷可查；被告之過失與告訴人
    之受傷間自有因果關係。從而，本件罪證明確，被告犯行堪
    以認定。
二、核被告所為，係犯刑法第284 條第1 項之過失傷害罪。被告
    於肇事後主動報警處理，並在現場等候及向到場處理警員表
    明為肇事之人，有自首情形紀釗表1 紙在卷可稽，並接受裁
    判，應認合於自首之要件，應依刑法第62條前段減輕其刑。
    審酌被告過失程度尚非重大，告訴人對於本件車禍之發生有
    上述之過失，且其過失程度較大，告訴人未領有輕機車駕駛
    執照，告訴人受傷之情形，被告犯後態度尚難謂佳等一切情
    狀，量處如主文所示之刑，並諭知易科罰金之折算標準。
據上論斷，應依刑事訴訟法第299 條第1 項前段，刑法第284 條
第1 項、第62條前段、第41條第1 項前段，刑法施行法第1 條之
1， 判決如主文。
中　　華　　民　　國　　96　　年　　11　　月　　8 　　日
                  交通法庭    法　官    林俊寬
以上正本證明與原本無異。
如不服本判決應於收受本判決後10日內向本院提出上訴書狀，並
應敘述具體理由，如未敘述上訴理由者，應於上訴期間屆滿後20
日內補提理由書狀於本院（均須按他造當事人之人數附繕本）「
切勿逕送上級法院」。
中　　華　　民　　國　　96　　年　　11　　月　　9 　　日
                              書記官    林香如
附錄法條：
刑法第284條第1項
因過失傷害人者，處6 月以下有期徒刑、拘役或5 百元以下罰金
，致重傷者，處1 年以下有期徒刑、拘役或5 百元以下罰金。
